【裁判字號】    89,上易,1174
【裁判日期】    890706
【裁判案由】    偽造文書
【裁判全文】
臺灣高等法院臺中分院刑事判決                  八十九年度上易字第一一七四號
    上  訴  人  臺灣台中地方法院檢察署檢察官
    被      告  甲○○
右上訴人因被告偽造文書案件，不服台灣台中地方法院中華民國八十九年三月七日第
一審判決（民國八十九年度易字第三二四號，起訴案號：台灣台中地方法院檢察署民
國八十八年度偵字第一六三七四號），提起上訴，本院判決如左：
    主      文
原判決關於甲○○部分撤銷。
甲○○共同變造國民身分證，足以生損害於公眾，處有期徒刑肆月，如易科罰金，以
參佰元折算壹日；經變造之甲○○國民身分證上所換貼之「陳俊雄」照片壹張沒收。
    事      實
一、甲○○曾因施用毒品案件，經臺灣彰化地方法院於民國八十五年三月十三日以八
    十五年度訴緝字第二０號刑事判決量處有期徒刑三年，於八十五年六月十九日經
    本院以八十五年度上訴字第一０三八號刑事判決上訴駁回而確定，於八十八年七
    月十九日假釋期滿執行完畢，詎不思謹慎其身，因陳俊雄（已判決確定）因案遭
    通緝中，陳俊雄為圖掩飾身份，以免被捕，竟與甲○○及另不詳姓名之成年人基
    於共同之犯意聯絡，於八十八年六月間某日，由甲○○在其彰化縣彰化市○○路
    六一二之六號一樓住處，提供其國民身分證予陳俊雄，並由陳俊雄備妥其照片乙
    張，由陳俊雄於八十八年六月中旬某日，先透過電話與不詳姓名之成年男子取得
    聯繫後，約在台中市○○路及公園路口見面，陳俊雄即將甲○○之國民身分證及
    其自己之照片交付予該不詳姓名之成年男子，該不詳姓名之成年男子，即在不詳
    地點、透過不詳之方法，將甲○○國民身分證上之原有照片換貼陳俊雄所提供之
    照片，而使之變造成為陳俊雄本人照片之國民身分證，足以生損害於戶政機關對
    於國民身分證核發管理之正確性。嗣於八十八年七月九日晚上七時許，陳俊雄在
    台中市○區○○路與十甲東路口經警盤查時，未及行使，即經警自其身上當場查
    扣該變造之國民身分證而悉上情。
二、案經台中縣警察局烏日分局報請台灣台中地方法院檢察署檢察官偵查起訴。
    理  由
一、右揭事實，業據被告甲○○供承在卷，復據共同被告陳俊雄陳明屬實，另有右述
    查扣經變造之國民身分證在卷可證，事證明確，被告犯行洵堪認定，應予依法論
    科。
二、按被告與陳俊雄及該不詳姓名之成年男子，事前同謀，由被告提出自己之國民身
    分證，再由陳俊雄提供照片，復推由該名不詳姓名之成年男子實施變造國民身分
    證之行為，故渠等均為共同正犯。又被告共同變造前揭之國民身分證，足以生損
    害於戶政機關對於國民身分證核發管理之正確性，自足以生損害於公眾。核被告
    所為，係犯刑法第二百十二條之變造特種文書罪。至被告與陳俊雄及該不詳姓名
    之成年男子彼此間，互有犯意聯絡及行為分擔，已據被告陳明無訛，自均為共同
    正犯。詎原審未察，遽就被告部分為無罪之判決，上訴人即檢察官上訴意旨憑以
    指摘原決該部分不當，為有理由，應由本院將原判決該部分予以撤銷改判。查被
    告曾因施用毒品案件，經臺灣彰化地方法院於八十五年三月十三日以八十五年度
    訴緝字第二０號刑事判決量處有期徒刑三年，於八十五年六月十九日經本院以八
    十五年度上訴字第一０三八號刑事判決上訴駁回而確定，於八十八年七月十九日
    假釋期滿執行完畢，有台灣高等法院被告全國前案紀錄表在卷可稽，足見素行非
    佳，惟念其於本院審理時尚能坦承犯行，態度良好，爰併審酌其犯罪情節非重及
  其他一切情狀，量處被告有期徒刑肆月，並諭知易科罰金之折算標準。查扣經變
    造被告之國民身分證，原即屬被告所有之物，然其上所換貼之「陳俊雄」照片一
    張，則屬陳俊雄所有供犯罪所用之物，業據被告及陳俊雄分別供承在卷，爰依刑
    法第三十八條第一項第二款之規定併予宣告沒收。
三、據上論斷，應依刑事訴訟法第三百六十九條第一項前段、第三百六十四條、第二
    百九十九條第一項前段，刑法第二百十二條第二十八條第四十一條、第三十
    八條第一項第二款，罰金罰鍰提高標準條例第一條前段、第二條前段判決如主文
本案經檢察官乙○○到庭執行職務。
中      華      民      國    八十九     年      七       月     六     日
                                  臺灣高等法院臺中分院刑事第十庭
                                        審判長法  官  林  照  明
                                              法  官  曾  謀  貴
                                              法  官  李  寶  堂
右正本證明與原本無異。
不得上訴。
                                              書記官  蕭  玉  真
中      華      民      國    八十九     年      七       月     七     日
附錄：
刑法第二百十二條：
偽造、變造護照、旅券、免許證、特許證及關於品行、能力、服務或其他相類之證書
、介紹書，足以生損害於公眾或他人者，處一年以下有期徒刑、拘役或三百元以下罰
金。                                                                    Ｉ


司法院資訊處製作；財團法人民間司法改革基金會備份。
